臺灣高雄地方法院刑事判決　　　　　　　 96年度訴字第579號
公　訴　人　臺灣高雄地方法院檢察署檢察官
被　　　告　甲○○
上列被告因違反森林法等案件，經檢察官提起公訴（95年度偵字
第33075 號），嗣因被告就被訴事實為有罪之陳述，經本院合議
庭裁定由受命法官獨任依簡式審判程序審理，判決如下：
    主  文
甲○○結夥二人以上，竊取森林主產物，為搬運贓物，使用車輛
，處有期徒刑柒月，併科罰金新臺幣萬玖仟貳佰陸拾元，罰金
如易服勞役，以新臺幣壹仟元折算壹日。緩刑貳年，應向國庫支
付新臺幣貳萬元，並應向指定之公益團體、地方自治團體或社區
提供玖拾小時之假日義務勞務。緩刑期內付保護管束。
    事  實
一、甲○○於民國95年11月4 日下午，在高雄縣三民鄉旗山林務
    事務區甲仙分站第101 林班地天使產業道路旁，發現有被切
    割過之森林主產物台灣櫸木塊多塊，為供作高雄縣三民鄉清
    水公園景觀材料使用及己用，竟與一姓名年籍不詳之成年男
    子，共同基於意圖為自己不法所有之犯意聯絡，駕駛自小貨
    車至該處，共同竊取該處之台灣櫸木塊計10塊，山價值新台
    幣（下同）19,630元，並委由不知情怪手司機鄭明連駕駛怪
    手，將上開櫸木塊吊運上其等所駕駛之自小貨車。甲○○於
    得手後，即與該成年男子將上開竊得之櫸木塊載回高雄縣三
    民鄉民族村鞍山巷69號住處旁空地堆放。迨於95年11月6 日
    12 時 許，於上址為警查獲，並扣得其所竊取之台灣櫸木塊
    10塊等物。
 二、案經高雄縣政府警察局六龜分局報告臺灣高雄地方法院檢
     察署檢察官偵查起訴。
    理  由
一、本件被告所犯係死刑、無期徒刑、最輕本刑為3 年以上有期
    徒刑以外之罪，其於準備程序中就被訴事實為有罪之陳述，
    經法官告知簡式審判程序之旨，並聽取公訴人及被告之意見
    後，本院合議庭認宜進行簡式審判程序，依刑事訴訟法第
    273 條之1 之規定，合議裁定由受命法官獨任進行簡式審判
    程序，合先敘明。
二、上揭事實業據被告於本院審理時坦誠不諱，核與證人即吊運
    櫸木塊之怪手駕駛鄭明連於警詢、偵訊之證述、高雄縣三民
    鄉鄉長柯明德於警詢之證述、林務局屏東區管理處旗山工作
    站人員丙○○於警詢、偵訊之證述相符，並有查獲照片18紙
    、森林主副產物被害價格查定書、空照圖、贓物認領保管單
    等在卷可稽，是被告之自白與事實相符。從而，本件事證明
    確，被告犯行堪以認定，應依法論科。
三、被告夥同該不詳姓名之成年男子竊取櫸木塊，並為搬運贓物
    而使用車輛之行為，係犯森林法第52條第1 項第4 款、第6
    款之結夥二人竊取森林主產物而為搬運贓物使用車輛罪。又
    森林法第52條第1 項所列各款為加重條件，如犯竊取森林主
    、副產物罪兼具數款加重情形時，因竊盜行為祇有一個，仍
    祇成立一罪，屬實質上一罪。再森林法竊盜罪為刑法竊盜罪
    之特別法，依特別法優於普通法原則，自應優先適用依森林
    法之竊取森林主產物加重罪處斷，不另論以刑法之竊盜罪。
    被告利用不知情之怪手司機鄭明連遂行竊取、搬運櫸木塊之
    行為，為間接正犯。被告與該成年男子間就上開犯行間，有
    犯意聯絡及行為分擔，應論以共同正犯。爰審酌櫸木塊為森
    林主產物，被告恣意撿拾竊取，未尊重國家森林資源，其違
    反法律規範之心態，並不足取，惟念及並無前科，有臺灣高
    等法院被告前案紀錄表在卷可稽，犯後坦承犯行，且擔任高
    雄縣三民鄉社區發展協會之生態解說員，有其工作證影本在
    卷可憑，素行尚佳，所竊取之櫸木塊部分係供作為高雄縣三
    民鄉清水公園景觀、雕刻看板材料而加以撿拾，亦經高雄縣
    三民鄉鄉長柯明德於警詢證述明確，足認被告並非盜採、盜
    賣等貪圖私利之徒，犯罪動機非惡，犯罪情節亦非重，並參
    以其竊取之數量尚非鉅大，該櫸木為風倒木，並非遭人砍伐
    之，且經林務局人員領回等一切情狀，量處如主文所示之刑
    。又被告所竊取之櫸木塊山價為1 萬9,630 元，有前揭森林
    主副產物被害價格查定書在卷內可憑，應依森林法第52條第
    1 項規定，併科所竊取森林主產物價值1 萬9,630 元之2 倍
    即3 萬9,260 元之罰金，並就罰金部分，依刑法第42條第3
    項前段規定，諭知易服勞役之折算標準。末查被告未曾因故
    意犯罪受有期徒刑以上刑之宣告，有臺灣高等法院被告前案
    紀錄表在卷可憑，是被告一時失慮，致罹刑章，現已坦承犯
    行，且上開櫸木塊已經林務局取回，被告經此刑事追訴、審
    判之教訓後，當能知所警惕而無再犯之虞，故本院認為所宣
    告之刑，以暫不執行為適當，爰依刑法第74條第1 項第1 款
    之規定，併宣告緩刑2 年，令其於緩刑期間審慎行事，以啟
    自新。復審酌被告家境小康，願意分期支付至多5 萬元予國
    庫及願意提供60小時以上100 小時以下之義務服務，現仍任
    社區發展解說員之工作；檢察官認緩刑條件應繳交國庫10萬
    元，如另課以義務服務可減少給付國庫之金額；及本院所宣
    告緩刑期間為2 年等情，本院以命被告向國庫支付2 萬元，
    並提供90小時義務服務為當，爰依刑法第74條第2 項第4 款
    、第5 款，命被告向國庫支付2 萬元，並應向指定之公益團
    體、地方自治團體或社區提供90小時之義務勞務。又因本院
    對被告為刑法74條第2 項第5 款提供義務勞務之宣告，是併
    依刑法第93條第1 項第2 款之規定，諭知於緩刑期間付保護
    管束。
據上論斷，應依刑事訴訟法第273 條之1 第1 項、第299 條第1
項前段，森林法第52條第1 項第4 款、第6 款，刑法第11條前段
、第28條、第42條第3 項、第74條第1 項、第2 項第4 款、第5
款、第93條第1 項第2 款，判決如主文。
本案經檢察官乙○○到庭執行職務。
中　　華　　民　　國　　96　　年　　3　　月　　23　　日
                  刑事第十五法庭  法　官 梁淑美
以上正本證明與原本無異。
如不服本判決，應於收受送達後10日內向本院提出上訴書狀。
中　　華　　民　　國　　96　　年　　3 　　月　　23　　日
 　　　　　　　　　　　　　       書記官  林麗文
附錄本判決論罪之法條：
森林法第52條
 (加重竊取森林主、副產物罪)
竊取森林主、副產物而有左列情形之一者，處6 月以上5 年以下
有期徒刑，併科贓額二倍以上五倍以下罰金：
一  於保安林犯之者。
二  依機關之委託或其他契約，有保護森林義務之人犯之者。
三  於行使林產採取權時犯之者。
四  結夥二人以上或僱使他人犯之者。
五  以贓物為原料，製造木炭、松節油、其他物品或培植菇類者。
六  為搬運贓物，使用牲口、船舶、車輛，或有搬運造材之設備者
    。
七  掘採、毀壞、燒燬或隱蔽根株，以圖罪跡之湮滅者。
八  以贓物燃料，使用於礦物之採取，精製石灰、磚瓦或其他物品
    之製造者。
前項未遂犯罰之。
第 1 項第 5 款所製物品，以贓物論，沒收之。
